臺北高等行政法院裁定
　　　　　　　　　　　　　　　　　　 95年度訴字第03334號
原　　　告　甲○○
被　　　告　法務部行政執行署士林行政執行處
代　表　人　乙○○(處長)
訴訟代理人　丁○○
被　　　告　財政部臺北市國稅局中南稽徵所
代　表　人　丙○○(主任)
訴訟代理人　戊○○
上列當事人間因綜合所得稅事件，原告提起行政訴訟，本院裁定
如下︰
　　主  文
原告之訴駁回。
訴訟費用由原告負擔。
    理  由
一、本件原告起訴意旨略以：被告財政部臺北市國稅局中南稽徵
    所（下稱中南稽徵所）以原告滯納89年度綜合所得稅為由，
    移送被告法務部行政執行署士林行政執行處（下稱士林行政
    執行處）執行（案號：95年度綜所稅專字第103652號），惟
    原告未曾收受被告中南稽徵所寄發之89年度綜合所得稅繳款
    書，執行名義即未成立，依法不得據以強制執行，原告聲請
    被告士林執行處撤銷其扣押原告銀行帳戶存款之執行命令，
    被告士林行政執行處於95年9 月6 日以土執茂95年綜所稅執
    專字第00103652號函覆無法同意，顯有違法，而侵害原告之
    權益，原告依法聲明異議，法務部行政執行署亦以95年度署
    聲議字第643 號聲明異議決定書駁回原告之異議，故提起本
    件撤銷訴訟，請求判決撤銷被告士林行政執行處95年度綜所
    稅專字第103652號行政執行案，並依國家賠償法請求被告賠
    償原告新台幣253,926 元，及自95年6 月12日起至清償日止
    ，按年利率百分之五計算之利息等語。
二、惟按，行政執行法第9 條規定：「義務人或利害關係人對執
    行命令、執行方法、應遵守之程序或其他侵害利益之情事，
    得於執行程序終結前，向執行機關聲明異議。前項聲明異議
    ，執行機關認其有理由者，應即停止執行，並撤銷或更正已
    為之執行行為；認其無理由者，應於10日內加具意見送直接
    上級主管機關於30日內決定之。…」其立法理由為：「行政
    執行如依行政機關作成之行政處分（按應屬執行處分）或法
    院裁定為之者，其聲明異議係對上述行政執行程序有關的事
    項有所不服請求救濟，與義務人對行政機關作成之行政處分
    不服應循訴願、行政訴訟程序請求救濟，或對法院裁定不服
    ，應提抗告者，迥然不同。故處理本條聲明異議之機關，最
    高層次祇到執行機關之直接上級主管機關為止，又執行機關
    或其直接上級主管機關對聲明異議所為之決定，非行政處分
    ，義務人或利害關係人不得對之提起訴願、再訴願或行政訴
    訟。行政執行貴在迅速有效，始能提高行政效率，故其救濟
    程序宜採簡易之聲明異議方式。除執行機關認其聲明異議有
    理由，應即停止執行，並撤銷或更正已為之執行行為外，如
    認其無理由者，應於10日內加具意見，送直接上級主管機關
    於30日內決定之，異議人對之不得再聲明不服。」足見行政
    執行法第9 條所定之聲明異議程序有別於一般行政救濟程序
    ，為一法定之特別救濟程序，異議人就執行機關之直接上級
    主管機關對聲明異議所為之決定，異議人對之不得再聲明不
    服。（92年度各級行政法院行政訴訟法律座談會法律問題第
    10則研討結論、最高行政法院93年度裁字第578 號裁定參照
    ）。是以，原告對被告士林執行處95年度綜所稅專字第1036
    52號行政執行案，認有侵害權益情事，聲明異議，業經法務
    部行政執行署95年度署聲議字第643 號聲明異議決定書駁回
    其異議，揆諸前揭說明，原告即不得再依一般行政救濟程序
    聲明不服，原告復提起本件撤銷訴訟，請求撤銷被告士林執
    行處分前開95年度綜所稅專字第103652號行政執行案，顯非
    合法，應予駁回。
三、又按，「公法上之爭議，除法律別有規定外，得依本法提起
    行政訴訟。」「訴訟事件不屬行政法院之權限者，行政法院
    應以裁定駁回之。」分別為行政訴訟法第2 條、第107 條第
    1 項第1 款所明文規定。又國家賠償法所規定損害賠償之訴
    ，除依該法規定外，適用民事訴訟法之規定，國家賠償法第
    12 條 定有明文。是依國家賠償法對國家賠償所生公法上爭
    議，應循民事訴訟程序救濟。原告訴之聲明第二項，主張依
    國家賠償法請求被告賠償新台幣253,926 元，及自95年6 月
    12日起至清償日止，按年利率百分之五計算之利息，核屬國
    家賠償之爭議，依前揭說明，原告應向普通法院依民事訴訟
    程序請求賠償，並非屬行政法院之權限，原告向本院提起本
    件訴訟，於法亦有未合，又屬不可補正之事項，亦應予駁回
    。
四、依行政訴訟法第107條第1項第1款、第10款、第104條、民事
    訴訟法第95條、第78條，裁定如主文。
中　　華　　民　　國　　96　　年　 　3　　月　 29  　 日
                        第二庭審判長法  官　徐瑞晃
                                    法  官　陳金圍
                                    法  官　蕭惠芳
上為正本係照原本作成。
如不服本裁定，應於送達後10日內向本院提出抗告狀（須按他造
人數附繕本）。
中　　華　　民　　國　　96　　年　 　3　　月　 29  　 日
            　　 　　      　　　 　書記官  李淑貞
